臺灣臺北地方法院刑事判決
                                     110年度侵易字第1號 
公  訴  人  臺灣臺北地方檢察署檢察官
被      告  賴俊廷



選任辯護人  賴爵豪律師
選任辯護人  古清華律師                     
上列被告因妨害性自主案件，經檢察官提起公訴（起訴案號：10
9年度偵字第31439號），本院判決如下：
    主  文
己○○對於因醫療關係受其照護之人，利用機會為猥褻之行為，處
有期徒刑捌月。
    事  實
一、己○○於民國（下同）109年9月初係任職於臺北市○○區○○○路0
    00巷0號長庚紀念醫院臺北院區(下稱臺北長庚醫院)之急診
    室護理師，屬執行醫療業務之人。緣代號AW000-A109402之
    女子（下稱A女）於109年9月3日13時35分許，因額頭受傷前
    往臺北長庚醫院急診部就診，經醫師看診結束，由己○○依醫
    囑處理傷口竣事後，獨自在候診休息區等候陪同者繳費，己○○認有機可乘，明知A女係因醫療關係而受其照護之人，竟
    基於利用機會猥褻之犯意，要求A女進入設有圍簾之診療室
    ，佯稱為A女進行身體評估，A女因頭部受傷昏沉，誤認仍有
    續行醫療行為之必要，始隨同己○○進入設有圍簾、未上鎖之
    急救診療室，己○○隨即在急救診療室內徒手將A女上衣掀起
    ，再以雙手觸碰之A女右左（上下）之上胸及其右左（上下
    ）之腹部及下背部，並伸入A女之胸罩內抓捏A女之胸部，以
    此方式對A女之上開私密處猥褻得逞。嗣A女離院返家後認過
    程與常情有異，因而報警處理，始查悉上情。
二、案經A女訴請臺北市政府警察局松山分局報告臺灣臺北地方
    檢察署檢察官偵查起訴。
    理  由
壹、程序方面：
一、依性侵害犯罪防治法第12條第2項規定，司法機關所製作必
    須公示之文書，不得揭露被害人之姓名、出生年月日、住居
    所及其他足資識別被害人身分之資訊。故本件判決書犯罪事
    實欄及理由欄關於被害人A女、被害人A女之母A1之姓名、年
    籍資料等事項，均僅記載代號，不予揭露，合先敘明。　
二、被告以外之人於審判外之言詞或書面陳述，除法律有規定者
    外，不得作為證據，刑事訴訟法第159條第1項定有明文。又
    被告以外之人於審判外之陳述，雖不符刑事訴訟法第159條
    之1至第159條之4之規定，而經當事人於審判程序同意作為
    證據，法院審酌該言詞陳述或書面陳述作成時之情況，認為
    適當者，亦得為證據；當事人、代理人或辯護人於法院調查
    證據時，知有同法第159條第1項不得為證據之情形，而未於
    言詞辯論終結前聲明異議者，視為有前項之同意，刑事訴訟
    法第159條之5定有明文。查檢察官、被告己○○及其選任辯護
    人於本院行準備程序時，對本判決以下引用之證據資料，均
    同意有證據能力，且於言詞辯論終結前，均未就本院經調查
    採用之證據，主張有刑事訴訟法第159條第1項不得為證據之
    情形，本院復審酌各該證據作成時之情況，尚無違法不當之
    情形，且與待證事實具有關聯性，認以之作為證據應屬適當
    ，揆諸上揭規定，應有證據能力。
三、按「被告以外之人於偵查中向檢察官所為之陳述，除顯有不
    可信之情況者外，得為證據。」刑事訴訟法第159條之1第2
    項定有明文，證人A女、丙○○於偵查中之證述，既無顯不可
    信之狀況，且與相關書證互核相符，自得為證據。　　
四、按「除前三條之情形外，下列文書亦得為證據：一、除顯有
    不可信之情況外，公務員職務上製作之紀錄文書、證明文書
    。二、除顯有不可信之情況外，從事業務之人於業務上或通
    常業務過程所須製作之紀錄文書、證明文書。」亦為刑事訴
    訟法第159條之4第1、2款所明定。故關於後述之公務員職務
    上製作之紀錄文書、證明文書及從事業務之人於業務上或通
    常業務過程所須製作之紀錄文書、證明文書，因亦無顯不可
    信之情形，自得為證據。
貳、實體方面
一、訊據被告己○○矢口否認有何犯行，辯稱：證人乙○○在我要替
    病患注射破傷風同時，自行搶走桌上的結帳單到外辦理離院
    ，但當下並未告知可離院事項，因乙○○快步離開，而未來得
    及叫住，後續引導病患離院的過程，病患確實有反應他的症
    狀，所以本人只是依照職責告知需評估，但當下並未觸及任
    何隱私部位，故在未密閉的空間裡，未將門簾完全拉上呈L
    形，只隨手一拉直接評估檢查，因不需接觸體液、血液，故
    未佩戴手套，過程中也持續詢問病患有無不舒服，病患當下
    皆表示沒有，於評估完病患於當下也詢問後續照顧事項，在
    門簾內也清楚說明，故於評估結束後，病患已較緩和的狀態
    離開急救室云云；其選任辯護人則以本件檢察官起訴被告有
    利用醫療關係而猥褻告訴人之情形，然公訴人並無提出任何
    客觀物證證明被告確有觸摸告訴人胸部之行為，全憑告訴人
    單一指述為本件被告有猥褻犯行之證據，告訴人的指述有諸
    多矛盾之處，今日作證告訴人證稱是繳費完才進診療室的，
    但是從監視錄影畫面可以看出，被告跟告訴人離開診療室時
    ，才遇到剛繳完費的工地主任，告訴人所述顯屬不實，另外
    告訴人也稱，他有向急診醫師反應有頭昏的症狀，但急診病
    歷醫師主訴欄全無有關頭昏之記載，並且證人丙○○醫師於11
    0年10月8日審判筆錄上也證稱，當日大多都是工地主任向他
    陳述告訴人的狀況，告訴人前開證詞亦有矛盾，另外告訴人
    在警詢時指稱被告有以雙手抓捏胸部以及雙手掀衣之行為，
    然從監視錄影畫面全無此影像呈現，並且告訴人的T恤左袖
    口，大多時間都露出在床簾外，並無畫面顯示被告有以雙手
    抓捏告訴人腋下胸部乳房之情，否則，告訴人的T恤左袖口
    必定會在監視錄影畫面呈現大幅的移動，另外告訴人又稱他
    因為感到不舒服，所以一直往前走，但是從監視錄影畫面上
    被告位於告訴人身後時，第一次只有短暫五秒，第二次只有
    短暫一秒，告訴人都彎腰站在定點，並無往前移動，更顯告
    訴人前開指述均屬不實，此外，當天評估過程長達約七分鐘
    之久，期間有一個第三人清潔人員進入打掃清潔一分半鐘之
    久，該清潔人員先是收垃圾袋，然後又擦洗躺床，又於洗手
    台長時間沖水，然告訴人竟稱當日均無第三人在場，更顯其
    證詞不實在，綜上，本件並無任何客觀證據顯示被告有以雙
    手觸摸到告訴人胸部等隱私部位之情形，被告雖略有違反醫
    療常規，然請念被告僅為第二年之資淺護理師，對於規定的
    界線恐有誤會，縱然如此，被告違反常規與被告有以雙手猥
    褻告訴人實屬二事，請念被告年輕且熱愛護理工作，並請法
    官依刑法謙抑性、罪疑惟輕原則，諭知被告無罪判決云云為
    其辯護（110年度侵易字第1號卷（下稱本院卷）二第278至2
    79頁）。　　
二、經查：上開事實，訊據告訴人即證人A女於警詢、偵查及本
    院審理時指、證述甚明，核與證人丙○○、丁○○、乙○○、戊○○
    、甲○○等人證述情節相符，並有監視器光碟1片及影像擷圖6
    張（109年度偵字第31439號公開卷（下稱偵查卷）二第5至9
    頁）、長庚醫療財團法人臺北長庚紀念醫院110年3月17日長
    庚院北字第1100250027號函暨所附告訴人之急診就醫病歷（
    同卷二第61至67頁）、長庚醫療財團法人臺北長庚紀念醫院
    109年10月30日長庚院北字第1091000270號函暨所附性騷擾
    申訴調查報告書（同卷二第39至49頁）、告訴人109年12月3
    日簽立之同意書、收據（同卷二第51至54頁）、A1與臺北長
    庚醫院聯絡人員陳淑君之LINE對話紀錄擷圖（同卷二第75至
    81頁）、告訴人指認之指認犯罪嫌疑人紀錄表、指認表（偵
    查卷一第39至41頁）、長庚醫療財團法人之「維護病人隱私
    作業準則」全文列印本（本院卷一第157至163頁）、109年9
    月3日護理記錄單（同卷一第123頁）在卷可稽，互核相脗。
    且：
  ㈠證人A女於本院審理時行交互詰問程序，經詢以「法官諭知開
    始進行交互詰問，請檢察官行主詰問。檢察官問：你於109
    年9月3日中午時是否有到臺北長庚醫院就診？證人A女答：
    對。檢察官問：為什麼要去看醫生？證人A女答：因為在路
    上撞到施工的用具，額頭流血，有一個傷口，被工地負責人
    帶去長庚醫院急診。檢察官問：你到急診室後，發生什麼事
    情？是先看到醫生還是護士？證人A女答：先看到醫生。檢
    察官問：你跟醫生說什麼？證人A女答：說事發的經過。檢
    察官問：你說頭撞到流血？證人A女答：對。檢察官問：你
    那天除了跟醫生說頭撞到流血，還有說什麼？證人A女答：
    說要打破傷風針，因為工地的工具是鐵做的。檢察官問：除
    了要打破傷風外，還有無說什麼，例如其他身體不舒服？證
    人A女答：只有說因為有流血，所以頭腦有點昏昏的。檢察
    官問：你有告訴醫生說你有胸悶嗎？證人A女答：沒有。檢
    察官問：你看完醫生後，是在看診室外面等嗎？證人A女答
    ：對。檢察官問：然後呢？證人A女答：護士（按指被告）
    就是被告幫忙做傷口的包紮還有打針，打破傷風。檢察官問
    ：被告還有做什麼？證人A女答：在開單繳費前就是做這些
    而已。檢察官問：開單繳費完後？證人A女答：他就帶我進
    去診療室。檢察官問：所以是繳完費才帶你去診療室？證人
    A女答：對。檢察官問：他帶你去診療室之前有無跟你說什
    麼？還是只有跟你說那你跟我進來？證人A女答：印象中就
    是請我跟他過去。檢察官問：然後發生什麼事情？證人A女
    答：我記不太清楚。檢察官問：例如你進入診療室後，坐在
    病床上還是坐在椅子上還是站在什麼地方？證人A女答：站
    在靠門的左邊。檢察官問：被告有無拉布簾還是隔板？辯護
    人起稱異議：好像有誘導。檢察官起稱修正問題。檢察官問
    ：（提示偵查卷一第21至28頁並告以要旨）請確認你進去診
    療室後被告的動作為何？他做了些什麼？證人A女答：他關
    診療室的門，門簾也拉起來，把我拉到邊邊，就是把我帶到
    角落站著，跟我面對面，掀我的上衣，用手指觸碰我的胸部
    ，有點像按壓的方式。檢察官問：他碰你的胸部時有無跟你
    說話？證人A女答：沒有。檢察官問：被告掀起你的上衣，
    用手指碰你的胸部時，他的手是直接碰到你的內衣，還是手
    伸到內衣裡？證人A女答：一開始在內衣的上面，之後有伸
    進去到接近到腋下那邊，左右邊的乳房都有碰觸到，一開始
    是先碰觸上胸部位，之後伸進去碰觸接近腋下的部位。檢察
    官問：只有碰觸到腋下嗎？證人A女答：跟警局筆錄的一模
    一樣。檢察官問：你於警詢中稱被告用手抓胸部？與你剛剛
    所述只有上胸跟腋下？證人A女答：因為時間很久了，現在
    細節記不太清楚。檢察官問：被告到底有無用手抓你的胸部
    ？證人A女答：有。檢察官問：二隻手同時抓嗎？證人A女答
    ：輪流。檢察官問：被告做這個動作時，你有詢問被告發生
    什麼事情嗎？證人A女答：沒有，因為不確定是不是醫療行
    為。檢察官問：為什麼你後來他不是醫療行為？證人A女答
    ：回去之後覺得很不舒服。檢察官問：被告除了用手碰觸你
    的胸部外，有無做其他動作？證人A女答：我不記得。檢察
    官問：你有無跟被告說你胸痛、胸悶？證人A女答：沒有。
    檢察官稱無問題詰問證人，主詰問進行完畢。法官請辯護人
    行反詰問。辯護人問：依照剛才提示的筆錄，你於109年9月
    3日就診時，你有說你頭暈，請問你是在當天就醫過程中持
    續感覺到頭昏？證人A女答：只是因為有流血頭昏而已，很
    輕微。辯護人問：你頭昏的時間有多長？證人A女答：不太
    清楚。辯護人問：所以當時有頭昏但是很輕微？證人A女答
    ：對。辯護人問：那你當時的意識是否清楚？證人A女答：
    沒有很清楚。辯護人問：（提示本院卷一第129頁並告以要
    旨）你當時提到說他的手移往我的腋下按壓，他走到我背後
    ，用雙手往前抓我的胸部，一手抓一邊，為何當我們比對當
    天急診室的監視錄影畫面，完全沒有看到被告有走到你後面
    的情形？證人A女答：我不知道。辯護人問：（提示本院卷
    一第129頁並告以要旨）倒數第四行，你稱他靠太近了，我
    不舒服，所以我往前一點，但是我們從監視錄影畫面看到，
    當被告在你身後時，你的位置都是固定的，並沒有往前移動
    走出床簾外，此部分你有何說明？證人A女答：動作的幅度
    沒有很大，只有往前一點點而已。辯護人問：你是否記得當
    天在為你檢查評估過程，是否有第三人進入該急救室？證人
    A女答：沒有。辯護人問：（提示今日庭呈答辯㈢狀第6頁並
    告以要旨）依照當時被告幫你做評估檢查的監視錄影畫面擷
    圖，其中約長達有一分半時間，都有一個打掃人員跟你們同
    時在場，請問為何與你剛剛所述不符？證人A女答：他是從
    另外一個門進來的，也沒有聽到聲音，被擋住了，所以不知
    道有人在裡面。辯護人問：他當時有使用洗手台沖水，且一
    開始也有收垃圾袋，依照你們的距離目視大約二公尺左右，
    難道不可能聽到嗎？證人A女答：沒有聽的很清楚，也沒有
    看到人。辯護人問：當時如果有第三人在場，你感覺到不舒
    服，為何不向他反應？證人A女答：我當時不確定這個是不
    是有需要的醫療行為，當時意識也沒有很清楚。辯護人問：
    你於109年9月3日看診時，醫生有主動開給你破傷風疫苗嗎
    ？證人A女答：是我跟工地負責人討論後，覺得有需要才跟
    他提出。辯護人問：看診結束後，你前往何處？證人A女答
    ：回家。辯護人問：你沒有到藥局去買美容膠？證人A女答
    ：是工地負責人帶我去的，買完就回家。辯護人問：當天購
    買美容膠，是急診醫生囑咐你去購買的嗎？證人A女答：是
    工地負責人擔心有疤帶我去購買的。辯護人問：（提示本院
    卷二第66頁並告以要旨）為何工地主任當天到庭作證，他說
    是你要求他帶你去買美容膠的，似乎與你前述所述不符？證
    人A女答：不清楚。辯護人問：你在被告幫你評估完離開急
    救室前，你是否有主動向被告詢問傷口是否可以貼人工皮？
    證人A女答：不清楚。」（本院卷二第261至267頁），核與
    其於警詢時供述：「當時男護士就帶我去小房間類似診療室
    的地方，他將門關起來，裡面只有我跟他，我衣服都穿的好
    好的，一開始他先正常的檢查我的身體，像是拍拍我的身體
    ，當時我都是站著，他跟我說接下來要檢查有無腫脹跟胸悶
    之類的，講完後他就先站在我的前方將我的衣服掀開，用手
    揉捏我的上胸，當時我的内衣是穿著的，他當時沒戴手套，
    捏了一陣子，他的手就移往我的腋下按壓，他走到我背後，
    用雙手往前抓我的胸部一手抓一邊，那時我的内衣也都還穿
    著，因為他靠我有點近，我覺得他靠太近了，我不舒服，所
    以我往前一點，他就繼續在捏了一陣子，他後來又走到我正
    前方，我們面對面，他就將其中一隻手直接伸入我的内衣裡
    抓我的胸部，他抓的部位靠近我的腋下，一邊抓完又換另一
    邊。」（偵查卷一第25頁）及偵查中「問：案發當天你在進
    入急救室之前，你有跟任何一位護理師反映說你有頭痛頭暈
    的狀況嗎？答：我有說頭受傷，流血蠻多的會痛。問：有表
    示胸悶嗎？答：沒有。問：被告請你進入急救室是用什麼理
    由？答：檢査身通有無胸悶胸漲。問：你沒向被告表示胸悶
    胸漲，但他卻要請你進入急救室檢査有無胸悶胸漲嗎？答：
    對，還有身逋有沒有哪裡不舒服。問：在進入急救室之前，
    你有跟被告表示你胸口有血漬或胸口不舒服的狀況嗎？答：
    沒有。問：你有跟被告或任何一位護理師講到衣服上有血漬
    你要清理嗎？答：沒有。問：進入急救室後被告有觸摸你胸
    部嗎？答：有，一開始先面對面，兩人都站著，被告當時用
    手由下掀開我的衣服，雙手往我上胸抓捏，摸了一陣子，就
    轉到我背後，手往前，伸進去我胸罩裡，往比較靠腋下的地
    方，一樣是抓捏。」（同卷一第65至66頁）大致相符無訛。
　㈡證人即案發當時負責診治A女傷勢之臺北長庚醫院急診室住院
    醫師丙○○於本院審理時，經詢以「檢察官問：那天有無印象
    被害人來急診的過程？證人丙○○答：有。檢察官問：可否說
    明一般病患來急診的流程，會先做什麼事情、在哪裡、有什
    麼人在場？證人丙○○答：病患進來我們叫號然後進診間，病
    患有可能被家屬、朋友等其他人帶進來，然後由我開始問診
    、做檢查，旁邊不會有人，做完檢查後決定這個病患要進行
    哪些檢查或是做什麼事、治療，然後看他的狀況是要如何處
    理，看是住院還是觀察等。檢察官問：你問診的地點？證人
    丙○○答：診間。檢察官問：你有無印象看過旁邊有另個診療
    室？證人丙○○答：知道，我在那裡上班。檢察官問：診間跟
    被害人被帶進去的急救室是相通的嗎？證人丙○○答：不是。
    檢察官問：什麼情況病患會被帶到急救室？證人丙○○答：急
    救情況，或是其他診間滿的時候需要檢查也有可能。檢察官
    問：當天這個病患有無需要急救的情況？證人丙○○答：沒有
    。檢察官問：當天這個病患主要跟你說他發生什麼事情或那
    裡不舒服？證人丙○○答：他是被一個中年男性帶進來，我問
    他們是什麼關係，他說是朋友，病患也沒有否認，所以我就
    沒有多問，我記得大部分是那個男性幫他回答，過程講的不
    清楚，他的傷口在頭部，我就對頭部進行檢傷。檢察官問：
    病患有無說他除了頭部外有什麼地方不舒服？證人丙○○答：
    沒有。檢察官問：你做檢傷是你會記載在病歷上嗎？證人丙○○答：是。檢察官問：之後做完頭部檢傷，你有無交辦病患
    或其他醫療人員做什麼後續處理？證人丙○○答：我那時候評
    估完是只要處理傷口，不需要其他檢查，所以第一時間就開
    了書面的醫囑，所以處理完傷口後就可以離開。」（本院卷
    二第60至62頁）、「檢察官問：他（被告）負責做什麼事？
    證人丙○○答：急診室的護理。檢察官問：一般來說急診室的
    護理要做什麼？證人丙○○答：很多事，處理傷口、帶病患做
    檢查、量生命徵象等。檢察官問：他是主動做，還是依照你
    的指示做？證人丙○○答：依照指示，但通常他們也會有自己
    的行為，例如量生命徵象，有時候我們不一定會叫他們量。
    檢察官問：除了一般量體溫跟生命徵象的診療行為，是依照
    醫生指示或是他自己評估？證人丙○○答：他們應該有自己的
    評估方式，要問護理師他們自己的規範。檢察官問：醫院有
    無規範？還是護理師有自己的規範？證人丙○○答：我覺得問
    題有點模擬兩可。檢察官問：就是你們有無明文規定正常來
    說應該要做什麼事情的規範，還是我認為做什麼就做什麼，
    就是全部由護理師自己決定？證人丙○○答：我不清楚有無這
    方面的規定。檢察官問：（提示偵查卷二第63至67頁並告以
    要旨）哪部分是你的記載？證人丙○○答：第63至66頁都是我
    記載的。檢察官問：同上卷第67頁之後是誰記載的？證人丙○○答：護理人員。」（同卷二第62至63頁）、「辯護人問：
    在急診室時是否常常會有病患開始只有頭部有傷口，但後來
    又會回來向你反應有頭痛、頭暈的情況？證人丙○○答：是有
    可能。辯護人問：在急診室護理師認為有必要的話，他們是
    否可以自己做身體評估的醫學檢查？證人丙○○答：如果有必
    要的話。辯護人問：護理人員所做的身體評估檢查跟一般醫
    生的評估方式是否大致上大同小異？證人丙○○答：內容可能
    會有不一致，因為這部分我也沒有學過。辯護人問：你們一
    般醫師有在做身體評估檢查的話，診療室如果有攝影機是否
    會把門簾拉起來？證人丙○○答：如果涉及比較私密或有必要
    的話通常是會。辯護人問：你剛才回答說你對護理人員做的
    身體檢查不是很清楚，你們醫師在進行身體檢查時是否會針
    對要檢查的部位進行觸診、叩診或按壓來評估他的疼痛跟傷
    勢的位置？證人丙○○答：胸、腹部的檢查是這樣。辯護人問
    ：本件病人當時你幫他處理完額頭的傷勢後，醫囑說如果打
    完破傷風就可以回家休息，在病患離開醫院前，護理師可否
    對於病患是否依照醫囑離院的狀態進行再評估？證人丙○○答
    ：如果病患有其他問題跟他反應是有可能。辯護人問：如本
    件護理師他在做身體檢查評估後，認為告訴人並沒有新的傷
    勢或異常，就讓告訴人依照你的醫囑回家休息，這是一個正
    確的護理行為嗎？證人丙○○答：應該要看是什麼樣的問題，
    有些問題可大可小，如果單純血壓的問題，血壓量完還好就
    可以直接出院，如果有比較嚴重的狀況，應該要回報。辯護
    人問：本件被告當時在做完身體評估後，認為病人沒有新的
    傷勢，也沒有新的異常，讓告訴人回家，是否是依照你可回
    家的醫囑執行？證人丙○○答：對。」（同卷二第63至64頁）
    ，核與其於偵查中供述「問：長庚醫院的病歷未回，就你記
    憶所及，你是否記得該名女子到急診室找你看診情形？答：
    自稱是男性友人陪他來，我問他發生何事，他未回答，是男
    性友人代回答說他走路碰到金屬物撞到頭，額部有個小擦傷
    ，沒有流血情形。我問他有無其他地方受傷，他說沒有，評
    估過後只有傷口要處理。問：你當時有無注意他身上有無哪
    裡有血跡？答：我沒有注意到，也沒有特別去看。問：你們
    醫生與護理師看診過程中的搭配，情形為何？答：病人一進
    來，我就等叫號，叫號進來診間只有醫生與病人，沒有護理
    師在場，評估完後，病患就會到外面，等護理師執行醫囑。
    問：護理師執行醫囑的部分是護理師單純看書面的醫囑？答
    ：是。當天沒有特別講什麼，除非是護理師認為有疑慮才會
    特別來問。問：就急診室的護理師在醫生看診前會先接觸病
    患詢問？答：只有檢傷護理師會看，他們是第一線接觸，檢
    傷完就進來看診。問：是否知道護理師檢傷的方式，是目視
    還是用手觸碰？答：原則上用問的，量生命徵象，搭配起來
    給他一個檢傷指數。問：護理師可以執行觸診嗎？答：護理
    師本來就是可以執行理學檢査，觸診是屬於理學檢査。問：
    像醫師和護理師執行理學檢査的差別，就程度、時機有何不
    同？答：理學檢査是一系列系統的東西，動作和程度都是一
    樣。問：何時會有單純由護理師做理學檢査，醫師不做理學
    檢査？答：通常是護理師檢査傷口，發現醫師記錄以外有新
    的傷口，這時通常會跟我們回報，我們再跟他們說如何處理
    。問：所以如果病人離開你的診間，你已經下了醫囑，而護
    理師在執行醫囑時，因為執行所必須而進行一些理學檢査，
    發現有其他的狀況，是要過來向你回報嗎？答：理論上是這
    樣。正確的作法是這樣。問：會有護理師直接做處理而不用
    來詢問醫生的狀況嗎？答：理論上不行。」（偵查卷一第12
    7至129頁）大致相符。
　㈢證人即案發當時臺北長庚醫院急診室主治醫師丁○○於本院審
    理時，經詢以「檢察官問：你的工作流程為何？證人丁○○答
    ：一般就是現場會有二位主治醫師，一個負責外圍，我那天
    是負責內圍，內圍會配一個住院醫師就是楊醫師，楊醫師也
    可以自行接病人，他不一定會跟我報備，本案是楊醫師看過
    他處置完他放回家，所以這個病人實際上我是沒有遇過他，
    我自己本身也會接病人，但是就是屬於比較二線，一線都是
    住院醫師在接，然後我在後面支援他，如果病人多我會一起
    下去接病人，楊醫師看完決定病人是輕症就可以回家。檢察
    官問：這位病人你實際上沒有看到他？證人丁○○答：對，我
    沒有看過他。檢察官問：楊醫師當天有無跟你說這個病人的
    狀況？證人丁○○答：沒有，他們會來跟我報大概就是比較重
    症需要留下來的。檢察官問：本案被害人是外傷急救，一般
    外傷急救檢傷的流程？證人丁○○答：他們會在外檢傷先量血
    壓、心跳這些，外檢傷是另外一位主治醫師不是楊醫師，量
    完後會有一個檢傷級數分類，大約分一到五級，然後一級就
    是最嚴重，五級就是最輕症，我記得這個病人是三、四級，
    我沒有遇過他我也沒有認真看病歷，這個病人我印象中他屬
    於三、四級，所以楊醫師沒有來跟我報備。檢察官問：檢傷
    之後你說會有外檢傷醫師？證人丁○○答：外檢傷醫師是在那
    邊坐鎮，實際上量血壓、心跳是護士在做的事情，檢傷級數
    分類也是外檢傷的護士在處理，檢傷分類完他覺得病人沒有
    發燒、咳嗽、喉嚨痛，不需要在外面處理，他就會放進來給
    楊醫師或我處理。檢察官問：本案被告負責屬於外檢傷？證
    人丁○○答：他是在內圍，不是外檢傷。檢察官問：你所接觸
    的範圍裡面，被告是負責什麼？證人丁○○答：通常病人來進
    到內圍後醫生會先看診，然後看完我們會下文字醫囑的指示
    ，例如抽血、照X光、傷口處理，護士看到會根據我們的醫
    囑去執行。檢察官問：被告就是負責執行這個醫囑？證人丁○○答：對。檢察官問：被告有無自主要做什麼事情？有沒有
    不用靠醫囑要自己做的事情？證人丁○○答：他們當然也可以
    去問診然後做理學檢查，這個在護理部在學校也是會學，實
    際上也可以做，但是臨床上大部分比較不會做，都是留給醫
    師做的。檢察官問：實際上也可能會做還是也會做？證人丁○○答：有時候例如病人會說我肚子痛或是胸痛，他們會做初
    步的簡單理學檢查問診，然後再跟醫師報備。檢察官問：一
    般如果病人沒有說的時候？證人丁○○答：病人沒有說一般不
    會特別再主動去，通常是病人會主動先告知。檢察官問：你
    的意思是病人沒有另外特別告訴他有哪裡不舒服，就不會做
    的意思？證人丁○○答：不會，醫生也不會。檢察官問：被告
    執行醫囑，他應該是在哪個位置？證人丁○○答：看診區。檢
    察官問：一般會進到本案被害人被帶到另外的急救室去？證
    人丁○○答：通常不會。檢察官問：一般來說女性的病人如果
    他有說到假設他哪裡不舒服，你們會找女性的護理人員協助
    ？證人丁○○答：有經驗的醫護一定會。檢察官問：一般我們
    的病歷記載，如果說病人有說出來的症狀是不是就會記載在
    病歷上？證人丁○○答：九成都會。檢察官問：如果病人有說
    ，而且有做初步檢查的情況下，是否做檢查的執行人員也要
    把所做的檢查記錄在病歷上面？證人丁○○答：醫生我們都會
    要求，護理部應該要問他們的長官，但我覺得應該也是要有
    這方面的紀錄。」（本院卷二第202至205頁）、「辯護人問
    ：臺北長庚醫院有個急診室內有個急救室，這個急救室的設
    置目的為何？證人丁○○答：一級的病人或是到院無呼吸心跳
    、血壓的病人會進去。辯護人問：就你所知，臺北長庚醫院
    的規定，這個急救室裡面如果是沒有病人在裡面做治療或處
    置，是否可以臨時工作其他的診療用途？有無禁止這樣的做
    法？證人丁○○答：沒有禁止。辯護人問：依據109年10月26
    日你於警詢時稱被告把告訴人帶到急救室不合乎常情，請問
    你所謂不合乎常情的意思？證人丁○○答：他當下如果病人告
    知他胸痛，他要做理學檢查的話，應該要找女性醫護陪同。
    辯護人問：所以你的意思是，不合乎常情是他沒有找女性醫
    護人員陪同在旁做檢查？證人丁○○答：對。辯護人問：而不
    是說他不可以做身體的理學檢查？證人丁○○答：他可以做身
    體理學檢查。辯護人問：所以同次警詢時你稱被告身為護理
    師，他是可以對病患用手做身體的觸診？證人丁○○答：可以
    。辯護人問：臺北長庚醫院幫病人進行身體檢查時，是否要
    注意被檢查病患的隱私？證人丁○○答：實務上如果是男護理
    師、女病患，我們會很注重這塊，如果是女護理師、男病患
    ，通常不會找男的護理師。辯護人問：是否要維護病人不要
    被其他人看到他被檢查的部位？證人丁○○答：是。辯護人問
    ：所以在你們長庚急診室如果要維護病患的隱私，作法是否
    會把拉簾拉起來保護病患的隱私？證人丁○○答：對。辯護人
    問：依據你於109年10月26日警詢時你稱「被告常會替（男
    、女）病患做很多事，這個是什麼意思？是指被告很熱心會
    多做一些事情的雞婆個性？證人丁○○答：他比一般護理師雞
    婆，他會多做很多事情再過來跟我們報備。辯護人問：你剛
    才說被告比一般護理師雞婆會多做很多事情，是否可舉例？
    證人丁○○答：例如病人抱怨胸痛，一般護理師會直接來跟我
    們說醫生要不要幫他看一下，但被告會問診、做理學檢查，
    約五到十分鐘後才跟我們報告，他的報告內容比一般護理師
    詳細很多。」（同卷二第205至207頁），核與其於警詢時供
    述「問：請說明「己○○」與「A女」發生何事？答：急診室
    有分工，我會有住院醫師在幫我接病人，A女是屬於輕症病
    患，由另1位（丙○○）醫師在處理，原則上丙○○醫師處理不
    了，才會來問我；當時，丙○○醫師沒有來問過我，我沒見過
    （即沒去支援看診）A女。我了解過程都是由病例資料回溯
    。問：A女傷況會在同一診療室處理？或是需要換診療室處
    理？處理方式是由醫師決定(或是護理師可以決定）？答：
    醫師問診後，會在公共區域（即候診區）由護理師處理，處
    理方式是醫師決定。問：據你所知，當時A女是在何處進行
    清洗傷口及包紮等處理？答：他在候診區。問：據你所知，
    A女在候診區完成傷口清洗及包紮等處理後，有無換另一診
    療室？或是被己○○帶離候診區？答：有，根據監視錄影器，
    A女被己○○帶到我們急救室。問：己○○將A女帶到急救室，是
    否合乎常態（或常情）？以及己○○工作範圍可否決定這樣做
    ？答：己○○所為不合乎常情。己○○工作範圍可以決定這樣做
    ，但我們醫院做法是女性病患，會請女性護士陪伴。問：對
    傷患「A女」身體（用手）觸診，是否「己○○」工作項目之
    一？答：是，但需要女性護士陪伴。問：當時，A女被己○○
    帶至急救室，有無女性護士陪伴？答：沒有。問：己○○平常
    工作，是否常擅自1人將女性病患帶至急救室？答：我不知
    道。問：A女對己○○，提告強制猥褻案。你有何看法？答：
    己○○行為不符合常規，但就我知道，己○○滿常會替（男、女
    ）病患做很多事情；急救室當時門是開，簾子是拉起來（即
    關起來），所以人員是可以自由進出，非密閉空間，我覺得
    要猥褻不會選那個地方，會選密閉的診間。問：處理A女傷
    勢，需要到急救室嗎？以及是否需要關簾子嗎？答：不用。
    A女傷勢原先是在頭部，A女向己○○表示他（即A女）胸口有
    血漬，所以己○○將A女帶到急救室，因為血漬在胸口部位，
    所以需要關簾子。問：你醫院是否有幫病患處理衣服血漬問
    題？己○○幫A女處理胸部衣服血漬問題，是否適當？答：沒
    有。不適當。」（偵查卷一第32至33頁）大致相符。
　㈣即被告於警詢時亦供稱「問：請說明109年9月3日13時20分許
    ，在臺北市○○區○○○路000巷0號（即臺北長庚醫院急診室）
    ，你處理A女受傷之全程情形？答：一開始，他來看診，看
    診第1關會有檢傷分類護理師去判斷是怎樣類型病患(例如：
    外傷，非外傷），那判斷完就會給醫師進來做看診，醫師對
    A女看診完，就開立醫囑（内容：傷口換藥完畢以後，可以
    回家），我就從他右邊上胸口位置往左邊，那從右邊拉下來
    ，會先視診有無外傷，然後再來就是觸診，就是皮膚下壓，
    會不會有疼痛不舒服，最後是叩診(叩診不用戴手套，内容
    是左手指接觸他皮膚，然後右手指扣擊左手指，最後確認有
    無氣腫或血腫）評估上胸口過程中一樣都是由右至左（這時
    他自己將衣服由右至左下拉），中間有（就持續）詢問他「
    有無疼痛，不舒服」，他說「沒有」，要評估的位置都是比
    較多重大器官，然後就詢問他「可不可以評估肚子的地方，
    就是衣服要往上拉，一樣會碰到你的皮膚」，他說「好」，
    就自己把衣服往上拉，一樣就是把他腹部（四象限)做評估
    ，分四區域，先從右上腹、視診看有無外傷，然後觸診、按
    壓確認有無疼痛，最後就是叩診，依序就是右上腹、左上腹
    、左下腹、右下腹，過程中有詢問他「有無疼痛不舒服」，
    他說「沒有」，然後就跟他說「要做下背評估」，我就手比
    下背的位置給他看，一樣有跟他說「會碰到他下背的皮膚，
    衣服要往上拉」，當下因為我們是面對面，他就裡面自己轉
    來轉去，就是看哪個位置，我比較好幫他做評估，我就跟他
    講「你不用動，我自己會繞到那位置」，那一樣他將衣服往
    上拉，只有拉一半，拉起來，我就幫他做評估，就視診看有
    無外傷，然後觸壓兩側下後背地方有無疼痛，最後就是叩診
    ，然後他表示沒有痛或不舒服，評估就結束，」（同卷一第
    12至14頁）、「問：當時，你對A女觸診及叩診，有無戴手
    套？急救室内是否有手套？你為何不戴手套？答：沒有。有
    。因為他身體、疾病，沒有所謂的接觸傳染。問：當時，你
    對A女觸診及叩診前，有無詢問主治醫師或其他醫師的意見
    ？答：依急診流程，醫師看完診，就會有所謂護理師處理後
    續病人狀況。那當下他就是反應他有頭暈、頭痛、胸悶，然
    後左胸口有血漬，當下判斷是家屬代述在鐵工廠被鐵片打到
    ，所以依照護理師職責，需要第一時間做身體評估，評估完
    有異常狀況，要馬上告知醫師，當下評估完是沒有其他問題
    ，就讓他回家。一開始是從右上胸口，就是胸部以上鎖骨以
    下，一樣就是先視診有無外傷，觸診按壓皮膚有無疼痛，叩
    診右上胸口位置，進一步評估氣腫、血腫，評估過程中，持
    續問他「有無疼痛或不舒服」，然後由右上胸口至左上胸口
    ，然後A女自行下拉衣服，由右上胸口至左上胸口（胸部以
    上鎖骨以下部位），然後評估下無異狀，接著詢問他「可不
    可以評估肚子，那要將衣服往上拉，會碰觸到你皮膚」，他
    說「好」，就自行將衣服往上拉，就是露出肚子這一塊，那
    評估過程就是右上腹部，視診有無外傷，然後觸診按壓皮膚
    有無疼痛，就叩診，看有無疼痛不舒服這樣子，然後再換左
    上腹部，依序接著左下腹部、至右下腹部評估，就一樣評估
    過程，過程都詢問他「有無疼痛不舒服」，他說「沒有」，
    後續我就手比後背位置，跟他說「要評估下後背位置，衣服
    要上拉，會碰觸到你皮膚」，他說「好」，他拉開，就是露
    出下後背，一樣就是先視診兩側下後背有無外傷，觸診按壓
    皮膚有無疼痛，然後就叩診，他表示「沒有特別不舒服」，
    那評估就結束。」（同卷一第14至17頁），其於偵查中亦供
    明「問：當時是你接受醫師指示才把該名女子带到急救室内
    嗎？答：當時是因為病患囑述疼痛不舒服，才評估檢査，以
    急診護理師角度當病患不舒服就進行身體評估協調檢査。問
    ：該名女子向你這樣表示時，他是否已經接受急診醫師的診
    治？答：是，他已經經由住院醫師看診完畢。問：既然已經
    經由住院醫師看診完畢，為何還由你再次評估？答：當時已
    經要讓他離開急診室，醫療處置已經完成，後續病患反應頭
    痛頭晕跟胸悶不適才進行檢査，當下有告知同意後才執行，
    病患有配合拉開衣服執行檢査。問：當時你們為何沒有直接
    請病患再向住院醫師做表達？答：當時病患直接跟我囑述，
    當下急診護理師本來就要做出處置，評估完病患有症狀要馬
    上回報給醫師。問：你有向該名女詢問過他跟你表示的症狀
    是不是剛剛都有跟醫師表示過嗎？答：他的症狀後來才出現
    ，所以他當下沒有跟醫師講。問：你怎麼知道？答：因為由
    醫師病歷記載上沒陳述這部分。問：你在把他帶去急救室之
    前有去看過病歷？答：我們做醫療處置前會看病患來診原因
    跟發生過程，再經由跟當事人確認來診原因，才去做醫療處
    置，我有先去看過病歷才去把這個女生帶去急救室。」（同
    卷一第82頁）、「問：所以你並沒有跟該名女子確認他跟你
    表示的是不是跟醫生已經表示過了，對不對？答：當下並沒
    有再次確認，但是以他跟我敘述的内容去執行評估檢査。問
    ：你是否有請他或你把他的衣服拉開？答：評估過程中，都
    是由他自己拉開衣服，因為我們評估需要量手，我有告知他
    可以拉開衣服，他同意我們才進行身體檢查。問：胸悶要如
    何透過理學檢査得知？答：可能是外傷撞擊導致的症狀，當
    時為了要確認他是否有遭鐵片撞擊導致氣胸血胸或血腫，外
    觀要先判斷有無損傷跟血腫，後續要觸診按壓，看有無内部
    組織的疼痛，最後要做叩診評估内部組織在敲打上會不會有
    疼痛問題，以及聲音有無異常。問：你對他進行觸診的地方
    是哪裡？答：鎖股以下上胸口的區塊，是以定點式觸壓，評
    估範園是雙側上胸口至鎖股以下，評估時間約30秒左右，觸
    壓位子雙側加起來大約四個點。問：進行觸診時是否要戴手
    套？答：通常醫療院所病患有相關傳染性疾病就必須戴手套
    執行，如果是非相關傳染病的患者在執行完畢後在洗手即可
    。問：作為醫護人員你無從得知該名病患是否確實患有傳染
    性疾病，難道你不會都戴手套進行觸診嗎？答：通常會經由
    看過病歷確認疾病史，病歷上並無記載相關傳染病疾病史。
    問：你說你有査看該名女子的病歷，你在哪裡看的？答：電
    腦上當時醫師看診完會有病歷資料可以査看。問：要檢視女
    性病患到胸部這部分，要診治女性病患觸診時，不會請女性
    護理師幫忙嗎？答：他後續反應症狀，一開始檢査頭部外傷
    ，當時檢査到上胸口，沒到胸部，他沒有任何表情不悦，所
    以當下他檢査完就讓他離開。問：你所謂的上胸部是指女性
    穿著内衣的沒有被内衣遮掩到的部分嗎？答：上胸口其實就
    是鎖股以下至胸部以上的範圍所以並沒有到達胸部的部分。
    」（同卷一第83至84頁）、「問：你請被害人拉開衣服，是
    怎麼請的？答：他穿圓領，請他從領口往下拉，露出部位我
    幫他處理，由右至左。問：你有檢査到他腹部的位子嗎？答
    ：有。問：你如何檢査他腹部的位子？答：也是先告知他可
    以將衣服往上拉讓他露出肚臍周圍的部分，做四象線評估，
    右上腹、右下腹、左上腹、左下腹。問：剛剛問到你為告訴
    人觸診的地方，你為何只提及鎖骨以上的地方？答：腹部跟
    下背部。問：到底你為他進行哪些地方的觸診？答：主要是
    上胸口、腹部及下背部。問：你表示該名女子跟你說胸悶頭
    痛為何要檢査到腹部？答：他是不明原因外傷，當時他在鐵
    工廠被鐵片打到，我們判斷他到危險場所，進而判斷他腹部
    下背部有無出血及疼痛的問題。問：該名女子或該名女子的
    家屬有跟你表達到除了頭以外的地方被東西砸到嗎？答：他
    的家屬只有表達他在危險場所被鐵片打到，家屬並沒有詳細
    說明，後續病患對我反應他的症狀，當時他表示他不知道被
    打到哪裡，我們第一時間先評估重大器官，主要他上胸口有
    血漬才懷疑他上半身有額外的外傷。問：檢査腹部的理由？
    答：腹部有許多重大器官如腸胃系统，那些部位如有損傷可
    能造成内出血。問：該名女子有跟你表示腹部疼痛嗎？答：
    他表示頭痛胸悶頭暈，但其他地方出血有可能造成頭痛胸悶
    頭暈的問題。問：出血的部位是否一定會呈現疼痛的狀況？
    答：每個人對於疼痛預知不同，有人對於疼痛忍耐度比較高
    ，當時他沒有反應他的疼痛，並不代表他沒有外傷。問：照
    你上開說法，護理師不是每個人從頭到尾全身都要檢査嗎？
    答：通常如果很明顯的外傷，如車禍，我們知道哪部位損傷
    ，但他是不明原因損傷，當時看到血漬在身上，才懷疑其他
    部位損傷。」（同卷一第88至89頁），復參以被告既未於其
    所謂對A女做理學檢查前、中、後之情形向醫師報告，亦未
    依長庚醫院維護病人隱私作業準則6B規定「醫療人員對病人
    施行手術、診療或觸診其敏感或隱私部位之前 ，必須先告
    知病人，取得病人理解，執行時須有第二位醫療人員在場。
    如為男性醫療人員對女性病人為觸診或診療其隱私部位時，
    則必須有另一位女性醫療人員在場始得為之。若醫療行為非
    以病人之敏感或隱私部位為標的，但執行過程中人員或器械
    可能會碰觸到病人之敏感或隱私部位時，仍應依本款之規定
     ，事前告知病人並且取得病人理解。」（本院卷一第161頁
    ）為之，且未將關於上述所謂理學檢查之情形記載於急診病
    歷護理記錄單上（同卷一第123頁），尤與護理人員法第25
    條違背，即長庚醫院性騷擾事件申訴調查小組人員經過月餘
    （35日）調查結果認定：被告對A女進行身體檢查之理由不
    充分；且被告確有碰觸A女上胸部等位而未加強告知說明；
    被告亦未依正常作業程序安排第三人（醫事人員）陪同，不
    符合病人隱私維護措施之規範，有調查報告書附卷可稽（同
    卷一第152至155頁），查女性之胸部、腹部及下背部皆屬其
    私密部位，姑且不論本件並無對各該部位作理學檢查之必要
    ，有如前述，縱屬必要，亦應依上開法令為之，且揆諸實情
    ，亦無可不依法令為之之急迫情形，顯見其為掩飾犯罪而不
    惜違反多項規定及極盡企圖以合法掩護違法之能事甚明，再
    綜合上述等情以觀，在在足證被告涉犯本件事實之事證至臻
    明確，所辯顯係飾卸之詞，不足採信，其犯行洵堪認定。
三、查最高法院99年度台上字第2516號刑事判決：所謂猥褻行為
    ，係指性交以外，足以興奮或滿足性慾之一切色情行為，亦
    即在客觀上足以誘起他人性慾，在主觀上足以滿足自己性慾
    ，侵犯他人性自由之權利，使有被侵犯之被害感覺，係屬於
    性侵害之概念。至性騷擾防治法第25條規定之「性騷擾」，
    指對被害人之身體為偷襲式、短暫性、有性暗示之不當觸摸
    ，含有調戲意味，而使人有不舒服之感覺，但不符強制猥褻
    構成要件之行為而言。故性騷擾罪與強制猥褻罪之犯罪構成
    要件並不同。按最高法院99年度台上字第5201號刑事判決：
    刑法第228條第2項之利用權勢或機會猥褻罪，指基於上下從
    屬支配或優勢弱勢之關係而產生對於被害人之監督、扶助或
    照顧之權限或機會，而有此身分之行為人憑藉該監督權所產
    生之權力或影響力，或趁照顧、扶助之時機，對迫於無奈而
    不得不順從之被害人為猥褻之行為之謂。最高法院97年度台
    上字第5941號刑事判決：刑法第228條第1項之對於因醫療或
    其他相類關係受自己監督、扶助、照護之人，利用機會為性
    交罪，並不以行為人係具醫師法規定醫師資格之人，利用其
    與病患間為醫療行為關係之機會而犯之者為限，尚應包括不
    具醫師資格之人，利用其與病患間與醫療相類關係之機會所
    犯在內，此觀該規定之構成要件至明。原判決以上訴人自承
    其係以傳統之流民拳及養生功，診療改善A女之腰痛症狀等
    情，雖非正式之醫療行為，然在其所謂之治療過程中，A女
    仍須聽從上訴人之指示，以接受上訴人之照護及診療，故就
    上訴人與受診療之A女之關係而言，仍屬與醫療相類似，而
    受上訴人之照護，認上訴人之行為與上引規定罪名之構成要
    件該當，乃據以論科，即無不合。最高法院99年度台上字第
    892號刑事判決：刑法第228條第1項對於因醫療關係受自己
    照護之人，利用機會為性交罪，並不以行為人係具醫師法規
    定醫師資格之人，利用其與病患間為醫療行為關係之機會而
    犯之者為限，尚應包括不具醫師資格之人，利用其與病患間
    與醫療相類關係之機會所犯在內。即行為人無論是否具醫師
    資格，凡因醫療關係立於照護地位，在醫療關係存續中，對
    於現正受自己照護之人，利用其與病患間為醫療行為關係之
    機會而實行性交，即足成立。至行為人究有無醫療能力，則
    非所問，此與醫師法第28條前段不具醫師資格者，擅自執行
    醫療業務，應視其有無醫療能力、病患是否明知其無醫師資
    格仍願意就診並支付醫療費用等具體情形，認定是否亦觸犯
    詐欺罪名者有別。相對於強制性交、強制猥褻而言，「刑法
    第228條利用權勢性交或猥褻罪，以對於因親屬、監護、教
    養、教育、訓練、救濟、醫療、公務、業務或其他相類關係
    受自己監督、扶助、照護之人，利用監督之權勢性交或猥褻
    ，被害人係在處其權勢之下，而隱忍屈從，然被害人屈從其
    性交或猥褻，並未至已違背其意願之程度，始克當之，此與
    同法第221條之強制性交罪，以違反被害人意願之方法而為
    性交或猥褻行為仍屬有間，若利用權勢，且以使被害人喪失
    自己之意思之方法而行之，則仍應依強制性交或強制猥褻論
    罪」（最高法院96年度台上字第78號刑事判決、98年度台上
    字第1804號刑事判決、98年度台上字第3312號刑事判決意旨
    參照）。是核被告所為，係犯刑法第228條第2項之利用醫療
    關係機會為猥褻行為罪。爰審酌被告係醫院護理師，所面對
    者係求診醫治之弱勢病患，卻為一己之私而對已醫治完成之
    A女乘機猥褻行為，殊不足取，破壞醫病關係之信任度至為
    深鉅，復觀被害人到庭作證時之餘悸猶存表情，且其犯後推
    諉塞責，毫無悔意，倘未予以有效之處分，日後恐有再犯之
    情，於不特定之女病患有受害之危險等一切情狀，允不宜予
    以輕縱，因量處如主文所示之刑，以示懲儆。
據上論斷，應依刑事訴訟法第299條第1項前段、刑法第228條第2
項，判決如主文。
本案經檢察官郭盈君起訴，經檢察官林婉儀到庭執行職務。
中　　華　　民　　國　　110 　年　　12　　月　　7 　　日
                  刑事第十二庭    法　官　李英豪
上正本證明與原本無異。 
如不服本判決應於收受送達後20日內向本院提出上訴書狀，並應
敘述具體理由；其未敘述上訴理由者，應於上訴期間屆滿後20日
內向本院補提理由書（均須按他造當事人之人數附繕本）「切勿
逕送上級法院」。告訴人或被害人如對於本判決不服者，應具備
理由請求檢察官上訴，其上訴期間之計算係以檢察官收受判決正
本之日期為準。 因疫情而遲誤不變期間，得向法院聲請回復原
狀。
                                  書記官  李璁潁 
中　　華　　民　　國　　110 　年　　12　　月　　8 　　日